臺灣臺中地方法院刑事判決
111年度金訴字第1337號
公  訴  人  臺灣臺中地方檢察署檢察官
被      告  林佳泓



上列被告因詐欺等案件，經檢察官追加起訴（111年度偵字第283
64號），本院判決如下：
    主    文
本件公訴不受理。   
    理  由
一、本件追加起訴意旨如追加起訴書（如附件）所載。
二、按於第一審辯論終結前，得就與本案相牽連之犯罪或本罪之
     誣告罪，追加起訴，刑事訴訟法第265條第1項定有明文。
    又 起訴之程序違背規定者，應諭知不受理之判決，刑事訴
    訟法 第303條第1款亦定有明文。而刑事訴訟法第265條之追
    加起訴，係就與已經起訴之案件、無單一性不可分關係之相
    牽連 犯罪（指刑事訴訟法第7條所列案件），在原起訴案件
    第一審辯論終結前，藉原訴之便而加提獨立之新訴，俾與原
    起訴 案件合併審判，以收訴訟經濟之效。故起訴之追加，
    須於第一審辯論終結前始得為之，此為追加起訴時間上之限
    制，而起訴之追加既係利用舊訴之訴訟程序提起，自以有本
    案存在為前提，其已無本案之訴可資附麗者，即無許其追加
    之餘地。違反上開之規定而追加起訴者，顯屬不合，其追加
    起訴之程序違背規定，應諭知不受理之判決，並無所謂追加
    起訴祇須具備刑事訴訟法第264條第2項規定之法定記載程式
    ，即可不論是否合法，均應以實體判決終結其訴訟關係可言
    （最高法院100台非字第107號判決參照）。
三、經查，檢察官以本案被告林佳泓所犯詐欺等案件，與檢察官
    前以110年度偵字第27714、34895、34169、31242號提起公
    訴，由本院以111年度金訴字第209號審理之詐欺等案件，為
    一人犯數罪之相牽連案件，依刑事訴訟法第265條第1項規定
    ，向本院追加起訴，於民國111年7月15日繫屬本院等情，有
    上開追加起訴書及臺灣臺中地方檢察署111年7月15日中檢永
    實111偵28364字第1119076490號函上本院收件日期章在卷可
    稽。惟本院111年度金訴字第209號案件業於111年5月4日言
    詞辯論終結，並已於111年6月8日宣判在案，有該案之111年
    5月4日審判筆錄在卷可憑，並據本院調取該案卷宗查明屬實
    ，是檢察官係於該案第一審辯論終結後，始為本件追加起訴
    ，揆諸前揭說明，其起訴之程序即違背規定，爰不經言詞辯
    論，逕為諭知不受理之判決。 
據上論斷，應依刑事訴訟法第303條第1款、第307條，判決如主
文。
本案經檢察官林俊杰追加起訴。
中　　華　　民　　國    111　　年    7    月    27    日
            刑事第十三庭  審判長法  官  李宜娟
　　  　　　                    法  官  洪瑞隆
　　　　　　                    法  官  林德鑫
以上正本證明與原本無異。
如不服本判決應於收受判決後20日內向本院提出上訴書狀，並應
述具體理由；其未敘述上訴理由者，應於上訴期間屆滿後20日內
向本院補提理由書（均須按他造當事人之人數附繕本）「切勿逕
送上級法院」。
                                書記官  高郁婷
中　　華　　民　　國　  111  　年　　7　　月　　27　　日
附件
臺灣臺中地方檢察署檢察官追加起訴書
                                    111年度偵字第28364號
　　被　　　告　林佳泓　男　21歲（民國00年00月00日生）
　　　　　　　　　　　　住雲林縣○○鎮○○000○0號
　　　　　　　　　　　　居臺中市○區○○街00巷00號
　　　　　　　　　　　　國民身分證統一編號：Z000000000號
上列被告因詐欺等案件，業經偵查終結，認與臺灣臺中地方法院
111年度金訴字第209號審理中之案件，為一人犯數罪之相牽連案
件，宜追加起訴，茲將犯罪事實及證據並所犯法條分敘如下：
　　    犯罪事實
一、林佳泓於民國110年初，加入詐欺犯罪組織，擔任提款贓款
    之車手(所涉之組織犯罪防制條例部分，前經本署檢察官起
    訴，本案不另處理)。其與該詐欺集團成員，共同意圖為自
    己不法之所有，基於三人以上共同犯詐欺取財、掩飾隱匿特
    定犯罪所得來源去向之洗錢犯意聯絡，先由該詐欺集團成員
    於110年6月8日17時38分前，假冒網拍公司及郵局人員，撥
    打電話給黃子薇，對其佯稱：你之前的購物紀錄遭誤設為每
    月自動扣款，需要依指示操作始能解除云云，致黃子薇陷於
    錯誤，而依詐欺集團成員指示，於110年6月8日17時38分時
    匯款新臺幣（下同）1萬3,013元至林佳泓所開設之中華郵政
    股份有限公司虎尾郵局帳號00000000000000號帳戶(下稱系
    爭帳戶)，林佳泓再於同日17時49分，在臺中市○○區○○路0段
    00號19之1號統一超商內提領前開款項，並轉交給同集團成
    員李曜先（警方另行移送）。嗣因黃子薇發覺受騙，報警後
    始循線查悉上情。
二、案經黃子薇訴由嘉義縣警察局水上分局報告偵辦。
        證據並所犯法條
一、證據清單：
  ㈠被告林佳泓於警詢之供述：
    被告有前往提領贓款，並交給共犯李曜先之事實。
  ㈡告訴人黃子薇於警詢之指述：
    被告涉犯上開犯行之事實。
  ㈢網路轉帳紀錄及通話記錄1份：
    告訴人遭騙而匯款至系爭帳戶之事實。
  ㈣系爭帳戶開戶資料及交易明細1份：
    系爭帳戶為被告所有，告訴人遭騙而匯款至系爭帳戶後為被
    告提領之事實。
二、所犯法條：
    核被告林佳泓所為，係犯洗錢防制法第2條第2款掩飾或隱匿
    特定犯罪所得之去向、所在，應依同法第14條第1項處斷；
    刑法第339條之4第1項第2款三人以上共同為詐欺行為之加重
    詐欺罪嫌。被告所犯上開2罪間，屬一行為觸犯數罪名之想
    像競合關係，請依刑法第55條前段規定，從一重處斷之加重
    詐欺取財罪嫌論處。被告與李曜先及其他真實姓名年籍不詳
    之成員間，就上開犯行有犯意聯絡及行為分擔，請依刑法第
    28條規定論以共同正犯。
三、被告林佳泓前因詐欺等案件，業經本署檢察官以 110年度偵
    字第27714、34895、34169、31242號起訴，現於臺灣臺中地
    方法院以111年度金訴字第209號案件審理中，有起訴書、刑
    案資料查註紀錄表各1份附卷足憑。經查，被告涉犯之本案
    與前案間關係，係為一人犯數罪之相牽連案件，爰追加起訴
    。
四、依刑事訴訟法第265條第1項追加起訴。
　　此　致
臺灣臺中地方法院
中　　華　　民　　國　 111　　年　　7 　　月　　6 　　日
　　　　　　　　　　　　　　　檢　察　官　林俊杰
本件正本證明與原本無異
中　　華　　民　　國　 111　　年　　7 　　月　　11　　日
                              書  記  官  鄭如涵
附錄本案所犯法條全文
洗錢防制法第2條
本法所稱洗錢，指下列行為：
一、意圖掩飾或隱匿特定犯罪所得來源，或使他人逃避刑事追訴
    ，而移轉或變更特定犯罪所得。
二、掩飾或隱匿特定犯罪所得之本質、來源、去向、所在、所有
    權、處分權或其他權益者。
三、收受、持有或使用他人之特定犯罪所得。
洗錢防制法第14條
有第二條各款所列洗錢行為者，處7年以下有期徒刑，併科新臺
幣5百萬元以下罰金。
前項之未遂犯罰之。
前二項情形，不得科以超過其特定犯罪所定最重本刑之刑。
中華民國刑法第339條之4
犯第339條詐欺罪而有下列情形之一者，處1年以上7年以下有期
徒刑，得併科1百萬元以下罰金：
一、冒用政府機關或公務員名義犯之。
二、三人以上共同犯之。
三、以廣播電視、電子通訊、網際網路或其他媒體等傳播工具，
    對公眾散布而犯之。
前項之未遂犯罰之。